臺灣南投地方法院民事簡易判決
111年度投簡字第193號
原      告  谷明香  
被      告  谷秀美  
上列當事人間損害賠償事件，本院於民國111年8月8日言詞辯論
終結，判決如下：
    主      文
被告應給付原告新臺幣參萬元，及自民國一百一十一年二月二十
三日起至清償日止，按週年利率百分之五計算之利息。
原告其餘之訴駁回。
訴訟費用由被告負擔百分之六，餘由原告負擔。
本判決第一項得假執行。但被告如以新臺幣參萬元為原告預供擔
保，得免為假執行。
    事實及理由
一、原告起訴主張：原告於民國110年10月5日17時至18時許，在
    原告承租門牌號碼南投縣○○鄉○○路0000號房屋（下稱23-1號
    房屋）煮飯燒菜，被告突然衝過來將原告所煮飯菜撒落一地
    ，並徒手打原告胸口，及稱煮給狗吃喔，又踢原告左側腰部
    ，且損壞冰箱等家電，嗣於同日22時至23時許，被告在上開
    地址推原告，原告馬上跑出屋外，被告又跟在後面打原告、
    推原告，及以不堪入耳之言語辱罵原告，且損壞小桌子、門
    等家具，原告遭被告毆打，致原告背部、胸部及左側肩膀挫
    傷；兩造相處已15年，被告皆會以言語辱罵原告、使用暴力
    虐待原告，造成原告身心創傷、精神驚嚇、壓力及恐懼，請
    求精神慰撫金新臺幣（下同）50萬元；原告於110年11月23
    日才至醫院看診，係因原告都在工作，且當時原告想給被告
    一個機會，惟被告都沒有來道歉，也不出面解決，爰依侵權
    行為之法律關係提起本件訴訟等語。並聲明：被告應給付原
    告50萬元，及自起訴狀繕本送達翌日起至清償日止，按週年
    利率5%計算之利息。
二、被告抗辯略以：其沒有打原告、沒有罵髒話，其是抓原告的
    衣服，其不知道原告是如何受傷，且驗傷單日期太遠，其有
    損壞家電、家具，其願意賠那些東西，惟原告去其工作的地
    方騷擾其，導致其沒有工作；原告請求金額太高，其願意賠
    償5,000元等語資為抗辯。並聲明：原告之訴駁回。
三、法院之判斷：
（一）原告主張被告於110年10月5日，破壞原告所承租23-1號房
      屋之家具、家電等情，業據其提出照片為證，且為被告所
      不爭執，堪信原告上開主張為真實。
（二）當事人主張有利於己之事實者，就其事實有舉證之責任。
      民事訴訟法第277條本文定有明文。本件原告主張被告於1
      10年10月5日17時至18時許，在原告所承租23-1號房屋，
      徒手打原告胸口、踢原告左側腰部，及於同日22時至23時
      許，在上開地址推原告、打原告，及以不堪入耳之言語辱
      罵原告，致原告背部、胸部及左側肩膀挫傷等情，業據其
      提出埔基醫療財團法人埔里基督教醫院診斷證明書為證，
      然為被告所否認，依上開說明，自應由原告負舉證之責，
      經查，證人即原告女兒甲○○於本院審理時證稱：其承租南
      投縣○○鄉○○路0000號房屋，是跟原告共用門牌，沒有同一
      個房間，原告是住在其承租房屋的前面，去年其有聽到兩
      造吵架很大聲，當時其在其承租的後面的房屋，兩造是在
      前面吵架，有發出碰碰的摔東西聲，聽到碰碰碰的聲音時
      還蠻晚的，其隔一天才過去看，看到櫃子都倒了，東西也
      碎了，門沒有辦法關，洗衣機有被移動；原告說她被被告
      打，吵架那天，原告被打之後有去其那裡，被告跟在後面
      ，被告坐在其家外面的小椅子，其有看到被告推原告，被
      告拿那個小椅子丟，被告走的時候有罵三字經，是罵「幹
      你娘」，其當時沒有特別看原告身上有無任何傷勢，隔一
      天有看，其看到原告左側腰到臀部有瘀青，其他地方沒有
      特別看，瘀青範圍對其來講蠻大的；其不知道兩造在此之
      前有發生衝突，只知道本次衝突等語，本院審酌證人甲○○
      固未親見原告所主張於110年10月5日17時至18時許所發生
      之衝突，然依其所述其隔日有看到原告左側腰至臀部有範
      圍不小之瘀青，此部分之客觀事實核與原告主張被告於11
      0年10月5日17時至18時許有踢原告左側腰部相符；並參照
      證人甲○○所證述原告於同日22時至23時許至其承租房屋時
      ，被告有推原告之行為及被告自承有破壞家具之事實，可
      知兩造於晚間亦有發生身體上、言語上之激烈衝突，足見
      原告主張被告於110年10月5日17時至18時、22時至23時許
      ，有推原告、打原告，及以「幹你娘」辱罵原告等行為，
      並致原告背部、胸部及左側肩膀挫傷之事實為真。
（三）因故意或過失，不法侵害他人之權利者，負損害賠償責任
      ；不法侵害他人之身體、健康、名譽、自由、信用、隱私
      、貞操，或不法侵害其他人格法益而情節重大者，被害人
      雖非財產上之損害，亦得請求賠償相當之金額，民法第18
      4條第1項前段、第195條第1項分別定有明文。又慰藉金之
      賠償須以人格權遭遇侵害，使精神上受有痛苦為必要，其
      核給之標準固與財產上損害之計算不同，然非不可斟酌雙
      方身分資力與加害程度，及其他各種情形核定相當之數額
      （最高法院51年台上字第223號判例參照）。復民法第195
      條第1項規定所謂相當之金額，除斟酌雙方身份資力外，
      尤應兼顧加害程度與其身體、健康影響是否重大以為斷（
      最高法院89年度台上字第1952號判決意旨參照）。
（四）經查，被告前開傷害之行為，已致原告受有身體之傷害，
      且被告之行為與原告所受傷害間，具有相當因果關係；被
      告於上開時、地，對原告以「幹你娘」字詞辱罵，自有侵
      害原告名譽權之人格法益，當致原告精神上受有相當之痛
      苦，是原告依上開規定，請求被告負侵權行為損害賠償責
      任，即屬有據。本院審酌原告現在務農、學歷為國中畢業
      、是臨時工，有做才有錢，每月收入約1萬元；被告現在
      是臨時工、學歷為國中畢業、每月收入約1萬元等情，業
      據兩造於本院審理時陳述在卷，並參酌兩造之稅務電子閘
      門財產所得調件明細表之財產情形，及斟酌原告所受傷害
      程度，對於身體、精神上所造成之痛苦、被告侵權行為之
      方式、處所、內容、致原告名譽權受損害之程度等情形，
      認原告請求被告賠償精神慰撫金部分，以3萬元為適當，
      逾此數額之請求，則屬過高。
（五）給付有確定期限者，債務人自期限屆滿時起，負遲延責任
      。給付無確定期限者，債務人於債權人得請求給付時，經
      其催告而未為給付，自受催告時起，負遲延責任。其經債
      權人起訴而送達訴狀，或依督促程序送達支付命令，或為
      其他相類之行為者，與催告有同一之效力。民法第229條
      第1項、第2項定有明文。又遲延之債務，以支付金錢為標
      的者，債權人得請求依法定利率計算之遲延利息。但約定
      利息較高者，仍從其約定利率。應付利息之債務，其利率
      未經約定，亦無法律可據者，週年利率為5%。同法第233
      條第1項、第203條亦有明文。經查，本件原告對被告請求
      之侵權行為損害賠償債權，核屬無確定期限之給付，自應
      經原告之催告而未為給付，被告始負遲延責任，而原告之
      起訴狀繕本係於111年2月22日送達被告，此有本院南投簡
      易庭送達證書1紙在卷可憑，然被告迄未給付，即應自起
      訴狀繕本送達翌日即111年2月23日起負遲延責任，故原告
      請求被告自111年2月23日起至清償日止，按週年利率5%計
      算之遲延利息，即屬有據。
四、綜上所述，原告依侵權行為之法律關係，請求被告給付3萬
    元，及自111年2月23日起至清償日止，按週年利率5%計算之
    利息，為有理由，應予准許，逾此範圍之請求，則無理由，
    應予駁回。
五、本件事證已臻明確，兩造其餘攻擊防禦方法，與判決結果不
    生影響，爰不逐一論述。
六、本件原告勝訴部分，係就民事訴訟法第427條第1項適用簡易
    程序所為被告部分敗訴之判決，依民事訴訟法第389條第1項
    第3款規定，應依職權宣告假執行。並依同法第392條第2項
    規定，依職權宣告被告於預供擔保後，得免為假執行。
七、訴訟費用負擔之依據：民事訴訟法第79條。　　
中　　華　　民　　國　　111 　年　　8 　　月　　22　　日
                        臺灣南投地方法院南投簡易庭
                              法  官  丁婉容
以上為正本係照原本作成。
如不服本判決，應於送達後20日內，向本院提出上訴狀並表明上
訴理由，如於本判決宣示後送達前提起上訴者，應於判決送達後
20日內補提上訴理由書（須附繕本）；並向本院繳足上訴裁判費
。　　　　　　　　　　　　　　　
中　　華　　民　　國　　111 　年　　8 　　月　　22　　日
                              書記官  詹書瑋